tr: Cep Telefonu Kılıfları özellikleri: Yapay zeka destekli; Parmak izi bırakmayan; Parmak halkası; Modüler; Cep dostu; Halka kavrama; Darbeye dayanıklı; Rahat boyut; Diğer
nl: Kenmerken van mobiele telefoonhoesjes: AI-aangedreven; Anti-vingerafdruk; Vinger lus; Modulair; Zakvriendelijk; Ringgreep; Schokbestendig; Goede pasvorm; Andere
nb: Mobiltelefonetuifunksjoner: KI-drevet; Anti-fingeravtrykk; Fingerløkke; Modulær; Lommevennlig; Ringgrep; Støtsikker; Tett passform; Annet
de: Eigenschaften der Handyhülle: KI-gestützt; Anti-Fingerabdruck; Fingerschlaufe; Modular; Taschengröße; Ringgriff; Stoßfest; Gemütliche Passform; Sonstiges
cs: Vlastnosti pouzdra na mobil: S umělou inteligencí; Ochrana proti otiskům prstů; Smyčka na prst; Modulární; Vhodné do kapsy; Prstencová rukojeť; Nárazuvzdorný; Přiléhavý střih; Jiné
hr-HR: Značajke futrole za mobilni telefon: Pokreće umjetna inteligencija; Protiv otisaka prstiju; Petlja za prste; Modularno; Prikladno za nošenje u džepu; Prstenasti držač; Otporno na udarce; Usko pristajanje; Ostalo
ro-RO: Caracteristici husă pentru telefonul mobil: Pe bază de AI; Anti-amprente; Cu bandă; Modular; De buzunar; Suport inelar; Rezistență la șocuri; Potrivire perfectă; Altele
zh-TW: 手機殼特點: AI 驅動; 防指紋; 指環; Modular; 適合放口袋; 環形握把; 防震; 緊密貼合; 其他
vi: Tính năng ốp lưng điện thoại di động: Hỗ trợ bởi AI; Chống vân tay; Vòng ngón tay; Mô-đun; Có thể cho vào túi; Tay nắm vòng; Chống sốc; Vừa khít; Khác
el: Χαρακτηριστικά θήκης κινητού τηλεφώνου: Με τεχνολογία ΑΙ; Προστασία από δακτυλικά αποτυπώματα; Βρόχος δακτύλου; Αρθρωτό; Οικονομική; Δακτύλιος; Αντικραδασμικό; Άνετη εφαρμογή; Άλλο
sv: Detaljer för mobilskal: AI-driven; Anti-fingeravtryck; Fingerögla; Modul; Fickvänlig; Ringgrepp; Stötsäker; Snygg passform; Övrigt
ko: 휴대전화 케이스 기능: AI 기반; 지문방지; 핑거 루프; 모듈식; 포켓 친화적; 링 그립; 충격 방지; 꼭 맞는 핏; 기타
fi: Matkapuhelimen kotelon ominaisuudet: Tekoälyllä toimiva; Vastustuskykyinen sormenjäljille; Sormen silmukka; Modulaarinen; Taskuystävällinen; Rengaskahva; Iskunkestävä; Tiukka istuvuus; Muu
th: คุณลักษณะของเคสโทรศัพท์มือถือ: ขับเคลื่อนด้วย AI; ป้องกันรอยนิ้วมือ; ห่วงคล้องนิ้ว; แบบโมดูลาร์; ใส่กระเป๋าได้; แหวนติดโทรศัพท์; กันกระแทก; พอดีตัวเครื่อง; อื่นๆ
en: Mobile phone case features: AI-powered; Anti-fingerprint; Finger loop; Modular; Pocket friendly; Ring grip; Shockproof; Snug fit; Other
sk-SK: Vlastnosti puzdra na mobilný telefón: Podporovaný umelou inteligenciou; Ochrana proti odtlačkom prstov; Slučka na prst; Modulárny; Vhodný do vrecka; Krúžkový úchop; Nárazuvzdorný; Priliehavý strih; Iné
ru: Характеристики чехла для мобильного телефона: На базе ИИ; Защита от отпечатков пальцев; Петля для пальца; Модульный; Карманный; Кольцо-упор; Ударопрочный; Плотное прилегание; Другой
da: Funktioner for mobiltelefoncover: AI-drevet; Anti-fingeraftryk; Fingerløkke; Modulær; Lommevenlig; Ringgreb; Stødsikker; Smidig pasform; Andet
pl: Charakterystyka futerału na telefony komórkowe: Obsługiwany przez sztuczną inteligencję; Odporny na odciski palców; Pętla na palec; Modułowy; Przyjazne dla kieszeni; Uchwyt pierścieniowy; Wstrząsoodporny; Dopasowany krój; Inne
es: Características de la funda para móviles: Con tecnología de IA; Antihuellas; Bucle para el dedo; Modular; Apto para bolsillos; Agarre de anillo; A prueba de golpes; Ajuste ceñido; Otros
lt-LT: Mobiliojo telefono dėklo savybės: Veikia DI pagrindu; Apsauga nuo pirštų atspaudų; Kilpa pirštams; Modulinis; Telpantis kišenėje; Žiedo formos laikiklis; Atsparus smūgiams; Puikiai priglundantis; Kita
hu: Mobiltelefontok jellemzői: AI-alapú; Ujjlenyomat elleni; Ujjgyűrű; Moduláris; Zsebméretű; Gyűrűs fogantyú; Ütésálló; Kényelmes illeszkedés; Egyéb
bg-BG: Характеристики на калъфа за мобилен телефон: Задвижван от AI; Защита от пръстови отпечатъци; Примка за пръст; Модулен; Удобен за джоба; Захват с пръстен; Удароустойчив; Плътно прилягане; Други
fr: Caractéristiques de l’étui pour téléphone portable: Doté d’une IA; Anti-empreinte; Boucle de doigt; Modulaire; De poche; Anneau de préhension; Antichocs; Forme ajustée; Autre
it: Funzionalità della custodia per cellulare: Alimentato dall'intelligenza artificiale; Anti-impronta digitale; Anello per dita; Modulare; Adatto agli animali; Impugnatura ad anello; Antiurto; Vestibilità aderente; Altro
ja: 携帯電話ケースの機能: AI搭載; 指紋汚れ防止; フィンガーループ; モジュラー; お手頃価格; リンググリップ; 耐衝撃; ぴったりフィット; その他
sl-SI: Značilnosti ovitka za mobilni telefon: Poganja UI; Proti prstnim odtisom; Prstna zanka; Modularen; Prilegajoč žepu; Prstan za oprijem; Odporno na udarce; Tesno prileganje; Drugo
zh-CN: 手机壳特点: AI 赋能; 防指纹; 指环; 模块化; 方便携带; 环形握把; 防震; 紧密贴合; 其他
pt-PT: Características de capa para telemóvel: Alimentado por IA; Contra impressão digital; Laço de dedo; Modular; Fácil de usar no bolso; Aperto de anel; À prova de choque; Ajuste confortável; Outro
pt-BR: Características da capa de celular: Com IA; Contra impressão digital; Laço de dedo; Modular; Fácil de usar no bolso; Anel de suporte; À prova de choque; Ajuste confortável; Outro